臺灣高等法院民事裁定
110年度抗字第1220號
抗  告  人  黃奕矗


相  對  人  林保豐
上列抗告人因與相對人間請求價金之聲請訴訟救助事件，對於中
華民國110年9月10日臺灣新北地方法院110年度抗字第1220號裁
定，提起抗告，本院裁定如下：
    主  文
原裁定廢棄。
相對人訴訟救助之聲請駁回。
抗告費用由相對人負擔。
    理  由
一、按當事人無資力支出訴訟費用者，依民事訴訟法第107條規
    定，法院固應依聲請准予救助；惟所謂無資力係指窘於生活
     ，且缺乏經濟信用，並無籌措款項以支出訴訟費用之信用
    技 能者而言（最高法院43年台抗字第152號判例、108年度
    台抗字第432號裁定意旨參照）。
二、本件相對人因起訴請求抗告人給付價金事件（案列原法院11
    0年度重訴字第412號），聲請訴訟救助，經原法院裁定准予
    訴訟救助（下稱原裁定）。抗告人對原裁定不服，提起抗告
    ，略以：相對人與其子林詩凱因合建糾紛而涉訟多起，均經
    法院判決敗訴確定在案，相對人復提起本件訴訟，所主張之
    事實及理由與林詩凱提起之另案訴訟相同（最高法院107年
    度台上字第147號裁定），顯無勝訴之望，不應准許訴訟救
    助等語，爰聲明求為廢棄原裁定。
三、查本件相對人聲請訴訟救助，雖提出109年度綜合所得稅各
    類所得資料清單、全國財產稅總歸戶財產查詢清單為證（見
    原法院卷第11、13頁）。惟上開資料僅能證明相對人當年度
    所得申報及課稅情形，不能作為判斷其資力之唯一憑據，亦
    無從釋明其係是否缺乏經濟信用技能以籌措款項支出訴訟費
    用。又查，相對人另起訴請求瑞華事業股份有限公司（下稱
    瑞華公司）清償債務事件（臺灣臺北地方法院109年度重訴
    字第1254號，下稱第1254號事件），其聲請訴訟救助經裁定
    駁回（同法院109年度救字第1110號）後，相對人已於民國1
    10年2月8日繳納該案裁判費新臺幣（下同）11萬3376元等情
    ，經本院調取第1254號事件全卷核閱明確，可見相對人並非
    無資力支出訴訟費用。再查，相對人另執有瑞華公司所開立
    面額1300萬元、3300萬元、120萬元之本票各1紙，業已聲請
    本票裁定確定（案列臺灣臺北地方法院104年度司票字第176
    01號、105年度司票字第257號），第三人朱運平請求確認本
    票債權不存在之訴亦經原法院判決駁回確定（案列原法院10
    6年度訴字第698號）等情，經本院調取該卷宗核閱明確，相
    對人復已對瑞華公司之財產為強制執行（見本院卷第161-16
    7頁之本院109年度重上字第386號判決事實及理由），是難
    認相對人無資力或欠缺籌措訴訟費用之經濟信用能力。從而
    ，依首開說明，相對人聲請訴訟救助，不應准許。原裁定准
    予訴訟救助，自有未合。抗告論旨雖未指摘及此，惟原裁定
    既有可議，仍應認抗告為有理由，爰將原裁定廢棄，改裁定
    駁回相對人訴訟救助之聲請。
四、據上論結，本件抗告為有理由，依民事訴訟法第492條、第9
    5條、第78條，裁定如主文。 
中　　華　　民　　國　　110 　年　　11　　月　　24　　日
                  民事第二十五庭
                      審判長法  官  謝碧莉
                            法  官  楊惠如
                            法  官  林晏如
正本係照原本作成。
本裁定除以適用法規顯有錯誤為理由外，不得再抗告。如提起再
抗告，應於收受送達後10日內委任律師為代理人向本院提出再抗
告狀。並繳納再抗告費新臺幣１千元。
中　　華　　民　　國　　110 　年　　11　　月　　25　　日

  　　　　　　　　　　　　　書記官  簡維萍